---
title: Completezza serie inquinanti
date: "`r lubridate::today()`"
author: ISPRA
params:
  meseFinale2020: "Giugno"
  inquinante: "no2"
---

```{r intro,include=FALSE,warning=FALSE,message=FALSE,echo=FALSE} 
#rm(list=objects())
library("tidyverse")
library("skimr")
library("visdat")
library("knitr")
library("formattable")
library("DT")
library("scico")

knitr::opts_chunk$set(echo=FALSE,message = FALSE,warning = FALSE,include=TRUE)
params$inquinante->inquinante
```

# `r inquinante`

```{r stazioniValidePerRegione}
read_delim(glue::glue("numeroStazioniValidePerRegione_{inquinante}.csv"),delim=";",col_names = FALSE)->stazioniPerRegione
names(stazioniPerRegione)<-c("regione","nStaz")
```

```{r,eval=FALSE}
format_table(stazioniPerRegione)
```

```{r barplot_stazioniValidePerRegione}
ggplot(data=stazioniPerRegione,aes(x=regione,y=nStaz))+
  geom_bar(stat="identity",fill="lightblue")+
  geom_text(aes(x=regione,y=nStaz+2,label=nStaz))+
  xlab("")+
  ylab("n°")+
  theme_bw()+
  theme(text=element_text(family="Lato",angle=90,hjust = 1))->grafico

print(grafico)
``` 




### Tipologia di problema

- **NessunaStagioneValida**: stazioni senza stagioni valide

- **Nessun_Anno_Valido_2013_2019**: stazioni senza anni validi

- **Pochi anni validi**: stazioni prive di uno o piu' anni nel periodo 2016-2019

- **2020 non disponibile**: stazioni prive di dati per l'anno 2020

- **2020 non completo**: stazioni non complete a nel periodo Gennaio - `r params$meseFinale2020` 2020

```{r tipologiaErrore}
read_delim(glue::glue("stazioniNonValide_{inquinante}.csv"),delim=";",col_names = FALSE)->nonValide
names(nonValide)<-c("station_eu_code","errore","regione")

read_delim(glue::glue("stazioniValide_{inquinante}.csv"),delim=";",col_names = FALSE)->valide
names(valide)<-c("station_eu_code","regione")

```

```{r barplot_tipologiaErrore,fig.height=15,fig.width=15}

nonValide %>%
  mutate(errore=str_remove(errore,"\\([0-9]\\)")) %>%
  group_by(regione,errore) %>%
  summarise(totale=n()) %>%
  ungroup() %>%
  mutate(regione=factor(regione))->totali

ggplot(data=totali,aes(x=errore,y=totale))+
  geom_bar(stat="identity",aes(fill=errore))+
  scale_fill_scico_d(palette = "roma")+
  facet_wrap(~regione,ncol = 3)+
  xlab("")+
  ylab("n° stazioni non valide")+
  theme_bw()+
  theme(text=element_text(family="Lato"),
        axis.text.x.bottom = element_text(angle=90,hjust = 1),
        panel.grid.major.x = element_blank(),
        panel.grid.minor.x = element_blank(),
        panel.grid.minor.y = element_blank())->grafico

print(grafico)
```

```{r datiPerTabelle}
valide$selezionata<-"Serie valida"
valide$errore<-""
nonValide$selezionata<-"Serie scartata"

bind_rows(valide,nonValide)->stazioni
```

### Serie Valide vs Serie Scartate

Numero totale di serie disponibili: `r nrow(stazioni)`

```{r}
stazioni %>%
  group_by(selezionata) %>%
  summarise(totale=n()) %>%
  ungroup() %>%
  kable()
```

#### Distribuzione per regioni

```{r}
stazioni %>%
  group_by(selezionata,regione) %>%
  summarise(totale=n()) %>%
  ungroup() %>%
  spread(key=selezionata,value=totale,fill = 0)%>%
  arrange(regione) %>%
  formattable(list(`Serie scartata`=color_bar("firebrick"),`Serie valida`=color_bar("lightblue")))
```
